# Ygor Takashi Nishi

Desenvolvedor Full-stack Web e Mobile

Contato: +5518996682139 E-mail: ygortn14@gmail.com

LinkedIn: https://www.linkedin.com/in/takashi-nishi/

Portfolio: https://takashinishi.com/



# Perfil

Sou Cientista da computação e Técnico em Informática por formação e desenvolvedor por atuação. Tenho experiência em desenvolvimento de aplicações web, mobile e IoT, desenvolvendo aplicações para coleta de dados de máquinas agrícolas para obter melhor produtividade e aplicações de Web3 facilitando o uso de criptomoedas e NFTs. Minhas principais habilidades estão relacionadas à criação de aplicações web responsivas seguindo boas práticas da programação.

Especialidades: Aplicações Web, Aplicações Mobile, Robótica

# Experiência

**Desenvolvedor Front-end** | Geeklys G.K. (Tóquio - Japão | Remoto) | 03/2023 - Atualmente

#### **FIKNOTS**

É uma solução para empregos na área de games NFTs. Surgiu como um produto interno da **Bitbank** e tem a ideia de formalizar o processo de Scholarship, no qual nos dias atuais é feito com muito risco para o dono do NFT e para quem usa o NFT (Scholar).

Trabalhei no desenvolvimento dos layouts, participei ativamente na criação dos requisitos para os dados a serem utilizados na API e auxiliei no processo de testes de softwares.

Principais tecnologias: React, TypeScript, GraphQL, GIT, NextJS.

**Assistente de desenvolvimento de software** | Ciarama Máquians John Deere (Ponta Porã - MS | Presencial) | 03/2021 - 03/2023

### **Eu Planto o Futuro**

Software de monitoramento das mudas de ipês entregues para clientes.

Principais tecnologias: Java, Flutter, API Rest, React, Microsoft SQL Server.

#### **Central Ciarama**

Central Ciarama é uma solução interna quanto externa, reunimos diversos sistemas onde os colaboradores podem verificar estoque, controlar e agendar visitas em

fazendas, gerar relatórios de produtividade e também organizar produtos na loja de e-commerce.

Principais tecnologias: Java, Microsoft SQL Server, JSP, VueJS, API Rest, GIT.

# Estagiário de desenvolvimento Full-stack | A vida é feita de desconto (São Paulo - SP | Remoto)| 01/2021 - 04/2021

#### A vida é feita de desconto

Uma marketplace web para listagem de cupons de descontos, com diversas lojas de e-commerce e afins.

Principais tecnologias: Python, Django, AngularJS, Docker.

# Educação

## Universidade Federal de Mato Grosso do Sul (UFMS) | 2019 - 2023

B. Sc., Ciência da Computação

### Instituto Federal de Mato Grosso do Sul (IFMS) | 2015 - 2018

Tecg.o, Tecnologia da Informação

#### Outros cursos ou certificações

## Desafios e prêmios

#### 2022:

- Primeiro lugar no Bootcamp John Deere, o uso das novas técnologias para o campo.
- Bolsista de pesquisa em programa nacional PIVIC (UFMS).

#### 2021:

Segundo lugar no Campeonato Internacional de Robótica a Distância.

#### 2020 :

• Certificação Scrum Fundamentals Certified (SFC).

#### 2019:

- Coorientador do Terceiro Melhor projeto na categoria Ensino fundamental da Feira de Ciência e Tecnologia da Fronteira de Ponta Porã (Fecifron).
- Coorientador do melhor projeto na categoria "Meninas e mulheres na robótica" da Mostra Nacional de Robótica (MNR).
- Finalista (267º lugar) na XXI Olimpíada Brasileira de Informática (OBI),
  Modalidade Programação Nível Sênior.
- Finalista (10º lugar) na Olimpíada Brasileira de Robótica (OBR) etapa estadual na modalidade prática.
- Segundo lugar na Olimpíada Brasileira de Robótica (OBR) etapa estadual na modalidade prática.
- Terceiro lugar na Olimpíada Brasileira de Robótica (OBR) etapa estadual na modalidade prática.

Honra ao mérito na Olimpíada Brasileira de Robótica (Etapa nacional na modalidade teórica).

#### Cursos

#### 2024:

NestJS Fundamentos - Udemy - In progress.

#### 2023:

• React do Zero a Maestria (c/ hooks, router, API, Projetos) - Udemy - 30.5Hrs.

#### 2022:

- HTML5 e CSS3 parte 1: crie uma página da Web Alura 8 Hrs.
- HTML5 e CSS3 parte 2: posicionamento, listas e navegação Alura 8 Hrs.
- Trilha Conectar do Discover Rocketseat 5 Hrs.
- Web Design Completo em HTML / CSS + Criação do seu Portfolio Udemy 8 Hrs.
- Formação Vue.js Alura 60 Hrs.
- Power BI Desktop: Construindo meu primeiro dashboard Alura 8 Hrs.

#### 2021:

- Vue.js: Protegendo recursos com autenticação e VueX Alura 8 Hrs.
- Vue.js: Testes unitários automatizados com Jest Alura 6 Hrs.
- Fundamentos de Flutter: Crie o seu primeiro App Alura 15 Hrs.
- Vue.js parte 2: construindo Single Page Applications Alura 16 Hrs.
- JavaScript: Programando na linguagem da web Alura 20 Hrs.
- Vue.js parte 1: construindo Single Page Applications Alura 16 Hrs.

## Cursos e Organização de conferências

#### 2023:

- Professor Workshops Power BI, Ponta Porã, Mato Grosso do Sul BR.
- Palestrante A tecnologia no campo e o uso de dados para produtividade das máquinas John Deere, Ponta Porã, Mato Grosso do Sul - BR.

#### 2022:

 Participante - Feira de Tecnologias, Engenharias e Ciências de Mato Grosso do Sul (FETEC-MS) - Campo Grande, Mato Grosso do Sul - BR.

#### 2021:

 Comitê de Revisão - Mostra Nacional de Robótica (MNR), Rio Grande, Rio Grande do Sul - BR.

# **Publicações**

- Gomes, G. S., Nishi, Y. T., Ramos, P. B., Silva, L. S., Guerra, E., Wiese, I. S., & Bosse, Y. (2023, April). Um Recurso Educacional para Desenvolver a Habilidade da Percepção de Padrões de Equívocos com Aprendizes de Programação. In Anais do III Simpósio Brasileiro de Educação em Computação (pp. 328-336). SBC.
- Figueredo, D. R. L., de Matos² Diego, L. L. R., Nunez, L., Alcindo, G. G. S. G. L., Nishi, D. V. R. Y. T., & de Lima, A. C. TDP-EQUIPE IEE STANDARD EDUCATIONAL KIT (SEK) HALTERS.
- NISHI, Ygor Takashi. SMART HOUSE: A CASA INTELIGENTE. Orientador: Marcos Pinheiro Vilhanueva. 2018. TCC (Técnico em Informática) - Instituto Federal de Mato Grosso do Sul, [S. I.], 2018.